臺灣高等法院高雄分院刑事判決　　　　96年度上訴字第1859號
上　訴　人
即　被　告　甲○○
指定辯護人　本院公設辯護人孫妙岑
上列上訴人因違反槍砲彈藥刀械管制條例案件，不服臺灣高雄地
方法院96年度訴字第2240號中華民國96年7月31日第一審判決（
起訴案號：臺灣高雄地方法院檢察署96年度偵字第7189號），提
起上訴，本院判決如下：
     主  文
上訴駁回。
     事  實
一、甲○○前於民國86年間因違反麻醉藥品管理條例等案件，經
    臺灣高雄地方法院以86年度訴字第1368號、87年度訴緝字第
    267 號分別判處有期徒刑5 月、6 年確定，復經該院以87年
    度聲字第1963號裁定定應執行刑為6 年4 月確定，入監執行
    後，於90年5 月24日假釋出監，嗣因故經撤銷假釋，再度入
    監執行殘刑2 年7 月18日，甫於95年1 月29日縮短刑期執行
    完畢。詎猶不思警惕，其明知未經中央主管機關許可，不得
    寄藏、持有可發射子彈之具有殺傷力之槍枝、子彈，於86年
    5 月間某日，在高雄縣林園鄉○○路上某撞球場內，從真實
    姓名年籍不詳，自稱「林慶長」之成年男子處，寄藏具有殺
    傷力之仿COLT廠半自動手槍改造之槍枝1 把（槍支管制編號
    ：0000000000號）及子彈5 顆（經送鑑定試射後均已擊發）
    ，並將上開改造手槍、子彈藏放於自宅。嗣於96年3 月3 日
    23時20分許，甲○○持有上開改造手槍、子彈投宿位在高雄
    縣林園鄉○ 段28號「林園汽車旅館」216 號房，為警持法院
    核發之搜索票前往搜索，於甲○○穿著之口袋內查獲上開改
    造手槍1 把、子彈5 顆，而悉上情。
二、案經高雄市政府警察局小港分局移送臺灣高雄地方法院檢察
    署檢察官偵查起訴。
     理  由
壹、證據能力部分：
一、按法院或檢察官得囑託醫院、學校或其他相當之機關、團體
    為鑑定，或審查他人之鑑定，並準用第203 條至第206 條之
    1 之規定；鑑定之經過及其結果，應命鑑定人以言詞或書面
    報告，刑事訴訟法第208 條第1 項前段、第206 條第1 項分
    別定有明文。是經法院、檢察官囑託相當之機關為鑑定後，
    經鑑定人以書面報告其鑑定之結果者，即屬刑事訴訟法第15
    9 條第1 項所謂之「法律有規定者」，不受該條項規定「不
    得作為證據」之限制；且刑事訴訟法第208 條第1 項前段對
    於法院或檢察官囑託相當之機關為鑑定之情形，僅規定：「
    準用第203 條至第206 條之1 之規定」，至於刑事訴訟法第
    202 條有關「鑑定人應於鑑定前具結」之規定，則不在準用
    之列。故於法院或檢察官囑託相當之機關為鑑定，而該受囑
    託機關以書面報告鑑定結果之情形，即非屬依法應具結者。
    是同法第158 條之3 有關「證人、鑑定人依法應具結而未具
    結者，其證言或鑑定意見，不得作為證據」之規定，於此時
    即無適用之餘地。是以，原審法院囑託內政部警政署刑事警
    察局就扣案改造子彈3 顆進行鑑定，經全部實際試射後，均
    可擊發，認均具殺傷力，有該局96年7 月12日刑鑑字第0960
    092671號函文乙紙在卷可憑，上開鑑定結果已就其鑑定之過
    程、依據及結論詳予記載，自得作為證據。
二、又司法警察等偵查輔助人員於案件未移送檢察官偵辦前之調
    查犯罪階段，依據檢察長之概括授權，先行將尿液、血液、
    毒品、槍砲、彈藥、刀械等證物送請檢察機關預先核定之專
    責鑑定人或鑑定機關（團體）實施鑑定，基於檢察一體原則
    ，該鑑定人或鑑定機關（團體）亦應視同受承辦檢察官所選
    任或囑託而執行鑑定業務，其等出具之書面鑑定報告應屬刑
    事訴訟法第206 條所定之傳聞例外，當具有證據能力，業據
    臺灣高等法院暨其所屬法院於92年8 月間舉行之行之刑事訴
    訟新制法律問題研討會決議在案，而臺灣高等法院檢察署已
    概括選任內政部警政署刑事警察局為槍彈有無殺傷力之鑑定
    機關，指示轄區內各司法警察機關於調查中可將相關案件之
    證物送請該鑑定機關實施鑑定，業經臺灣高等法院檢察署以
    92年9 月9 日檢文允字第0921001203號函及臺灣高雄地方法
    院檢察署以92年6 月23日雄檢楠文字第0921000294號函文函
    告週知，則本案高雄市政府警察局小港分局將扣案槍彈逕送
    內政部警政署刑事警察局鑑定，即視同內政部警政署刑事警
    察局就扣案槍彈業經臺灣高雄地方法院檢察署承辦檢察官所
    囑託而實施鑑定，從而，該局所為96年4 月3 日刑鑑字第09
    60039309號槍彈鑑定書（見偵卷第22頁至第24頁），依前揭
    法律規定及決議意旨，自得作為證據。
貳、實體部分：
一、訊據被告張璋琪，固坦承持有上揭槍、彈被查獲等情，惟辯
    稱係受「林慶長」寄託時，係放在盒子內，伊不知裡面為扣
    案之槍枝、子彈，直到96年1 月過年前打掃時，始知情云云
    。惟查上揭事實業據被告於警詢、偵查中坦承不諱，被告並
    於偵查中供稱伊未使用過，只有擦一擦等語，且若被告於寄
    藏時若真不知情，則何以伊於96年過年前打掃時，己知悉該
    槍、彈，何以未立即向警察機關報繳，而仍持有並攜帶外出
    而為警查獲？所辯無非卸責之詞，不足採信。此外扣案之改
    造手槍1 支及子彈5 顆，經送內政部警察署刑事警察局鑑定
    結果為：「一、送鑑手槍壹支（槍枝管制編號000000000 號
    ），認係由仿COLT廠半自動手槍製造之槍支，換裝土造金屬
    槍管而成之改造手槍，機械性能良好，可擊發適用子彈，認
    具殺傷力。二、送鑑子彈伍顆，認均係由玩具金屬彈殼加裝
    直徑約7.00mm金屬彈頭而成之改造子彈，採樣貳顆試射，均
    可擊發，認具殺傷力。」、「送鑑未試射子彈3 顆，經全部
    試射，均可擊發，認均具殺傷力。」，有該局96年4 月3 日
    刑鑑字第0960039309號槍彈鑑定書及96年7 月12日刑鑑字第
    0960092671號函文各乙份在卷足憑（見偵卷第22頁至第24頁
    、原審卷第38頁），復有現場蒐證照片數張附卷可稽（見警
    卷第36頁至第44頁），本件事證明確，被告犯行，洵堪認定
    ，應予依法論科。
二、論罪科刑：
(一)按未經許可寄藏、持有槍彈為繼續犯，於其終止持有之前，
    犯罪行為仍在繼續實施之中，其間法律縱有變更，但其行為
    既繼續實施至新法施行以後，自無行為後法律變更，應為新
    舊法比較之問題，而應適用其行為終止時之現行條例論處（
    最高法院89年度臺非字第186 號判決意旨參照）。經查，槍
    砲彈藥刀械管制條例及刑法之相關規定均業經變更，並分別
    於94年1 月28日生效、95年7 月1 日施行，而被告自86年5
    月間某日起寄藏並持有上開改造手槍及子彈，寄藏狀態繼續
    至96年3 月3 日為警查獲時止，依前述說明，不生法律變更
    之問題，自應適用96年查獲時之現行槍砲彈藥刀械管制條例
    及刑法之相關規定，合先敘明。
(二)是核被告所為，係犯槍砲彈藥刀械管制條例第8 條第4 項之
    未經許可寄藏可發射子彈具有殺傷力之改造手槍罪，及同條
    例第12條第4 項之未經許可寄藏子彈罪。被告持有改造手槍
    及子彈之低度行為，分別為寄藏改造手槍及子彈之高度行為
    所吸收，均不另論罪。被告未經許可同時寄藏上開槍支、子
    彈，係以一行為觸犯上開2 罪名，為想像競合犯，應依刑法
    第55條之規定，從較重之未經許可寄藏可發射子彈具有殺傷
    力之改造手槍罪處斷。又被告如事實欄所載於86年間因違反
    麻醉藥品管理條例等案件，經判處罪刑並定應執行刑有期徒
    刑6 年4 月確定，於95年1 月29日縮短刑期執行完畢，此有
    臺灣高等法院被告前案紀錄表乙份在卷可憑，其受有期徒刑
    執行完畢後，5 年內故意再犯本件最重本刑為有期徒刑以上
    之罪，為累犯，應依刑法第47條第1 項規定，加重其刑。
(三)原審以被告犯罪事實明確，適用槍砲彈藥刀械管制條例第8
    條第4 項、第12條第4 項，刑法第11條前段、第47條第1 項
    、第55條、第42條第3 項前段、第38條第1 項第1 款，審酌
    被告無視於政府嚴格管制槍、彈之政策，竟擅自寄藏而持有
    前揭槍、彈，所為對社會治安有顯著之潛在危險性，並對他
    人之生命安全構成極大之威脅，自屬不該，惟念其未曾持上
    開槍、彈犯罪，及其寄藏而持有具殺傷力槍、彈之數量等一
    切情狀，量處有期徒刑3 年6 月，併科罰金新台幣5 萬元，
    並諭知罰金始易服勞役以新臺幣1 千元折算壹日，扣案之槍
    支1 把係屬違禁物，應依刑法第38條第1 項第1 款規定宣告
    沒收；至扣案之改造子彈5 顆，經送內政部警政署刑事警察
    局鑑驗後，均因實際試射而滅失，已失其違禁物之性質，且
    試射後所留彈殼亦非違禁物，自毋庸為沒收之宣告；經核認
    事用法均無不當，量刑亦稱允當，上訴意旨以其寄藏時不知
    係槍彈云云，指摘原判決不當，為無理由，應予駁回。
據上論斷，應依刑事訴訟法第368 條，判決如主文。
本案經檢察官張其主到庭執行職務。
中　　華　　民　　國　　96　　年　　10　　月　　22　　日
                  刑事第三庭    審判長法  官   周賢銳
                                      法  官   謝宏宗
                                      法  官   趙文淵
以上正本證明與原本無異。
如不服本判決應於收受本判決後10日內向本院提出上訴書狀，其
未敘述上訴理由者，並得於提起上訴後10日內向本院補提理由書
狀（均須按他造當事人之人數附繕本）「切勿逕送上級法院」。
中　　華　　民　　國　　96　　年　　10　　月　　22　　日
　　　　　　　　　　　　　　　　　　　書記官   賴梅琴
附錄本件論罪科刑法條：
《槍砲彈藥刀械管制條例第8 條》
未經許可，製造、販賣或運輸鋼筆槍、瓦斯槍、麻醉槍、獵槍、
空氣槍或第4 條第1 項第1 款所定其他可發射金屬或子彈具有殺
傷力之各式槍砲者，處無期徒刑或5 年以上有期徒刑，併科新臺
幣1 千萬元以下罰金。
未經許可，轉讓、出租或出借前項所列槍枝者，處5 年以上有期
徒刑，併科新臺幣1 千萬元以下罰金。
意圖供自己或他人犯罪之用，而犯前二項之罪者，處無期徒刑或
7 年以上有期徒刑，併科新臺幣1 千萬元以下罰金。
未經許可，持有、寄藏或意圖販賣而陳列第1 項所列槍枝者，處
3 年以上10年以下有期徒刑，併科新臺幣700 萬元以下罰金。
第1 項至第 3 項之未遂犯罰之。
《槍砲彈藥刀械管制條例第12條》
未經許可，製造、販賣或運輸子彈者，處1 年以上7 年以下有期
徒刑，併科新台幣500 萬元以下罰金。
未經許可，轉讓、出租或出借子彈者，處6 月以上5 年以下有期
徒刑，併科新台幣300 萬元以下罰金。
意圖供自己或他人犯罪之用，而犯前二項之罪者，處3 年以上10
年以下有期徒刑，併科新台幣700 萬元以下罰金。
未經許可，持有、寄藏或意圖販賣而陳列子彈者，處5 年以下有
期徒刑，併科新台幣300 萬元以下罰金。
第1 項至第3 項之未遂犯罰之。
